臺灣高雄地方法院民事判決
111年度雄小字第2361號
原      告  富邦產物保險股份有限公司

法定代理人  賴榮崇  


訴訟代理人  謝守賢律師
被      告  蔡尚原  

上列當事人間請求損害賠償（交通）事件，本院於民國111年11
月3日言詞辯論終結，判決如下：
    主  文
被告應給付原告新臺幣貳萬捌仟壹佰肆拾肆元，及自民國一一一
年九月十一日起至清償日止，按週年利率百分之五計算之利息。
訴訟費用新臺幣壹仟元由被告負擔。
本判決第一項得假執行；但被告如以新臺幣貳萬捌仟壹佰肆拾肆
元為原告預供擔保後，得免為假執行。
    事實及理由
一、原告主張：原告承保訴外人林姿伶所有車牌號碼000-0000號
    自小客車（下稱系爭車輛）。被告於民國109年10月10日22
    時31分許，駕駛車牌號碼0000-00號自小客車沿高雄市三民
    區澄和路快車道西往東方向行駛，駛至澄和路2之1號，詎竟
    為撿拾車內物品，疏未注意車前狀況，適林姿伶駕駛系爭車
    輛行經同向車道行駛於被告車輛前方停等號誌燈，被告不慎
    向前行駛，致被告車輛前車頭碰撞系爭車輛後車尾而肇事（
    下稱系爭事故）。系爭車輛因系爭事故受有車損，原告依與
    林姿伶之保險契約約定，支出系爭車輛維修費用新臺幣（下
    同）28,144元（含折舊後零件費用3,590元、工資24,554元
    ），是原告自得依保險代位之關係，請求被告賠償系爭車輛
    維修費用。爰依民法第191條之2、保險法第53條規定提起本
    件訴訟等語，並聲明：被告應給付原告28,144元，及自起訴
    狀繕本送達翌日清償日止，按週年利率5％計算之利息。
二、被告則以：原告提出之估價單疑點重重，系爭事故發生當時
    ，系爭車輛只有後保險桿烤漆略有剝落，維修項目中部分與
    後保險桿亦無關。且原告會勘車損時也沒有通知伊等語，資
    為抗辯，並聲明：原告之訴駁回。
三、經查，系爭事故因被告未注意車前狀況之過失肇致，有道路
    交通事故初步分析研判表、道路交通事故現場圖、道路交通
    事故調查表（二）－1、談話紀錄表、現場照片在卷可稽（見
    本院卷第41至57、87至98頁），且為兩造所不爭執，堪信為
    真實。
四、本院之判斷：
　㈠按汽車、機車或其他非依軌道行駛之動力車輛，在使用中加
    損害於他人者，駕駛人應賠償因此所生之損害。但於防止損
    害之發生，已盡相當之注意者，不在此限，民法第191條之2
    定有明文。次按被保險人因保險人應負保險責任之損失發生
    ，而對於第三人有損失賠償請求權者，保險人得於給付賠償
    金額後，代位行使被保險人對於第三人之請求權，保險法第
    53條第1項並有明文。經查，系爭事故既因被告駕駛車輛時
    ，未注意車前狀況之過失肇致，致系爭車輛受有車損，被告
    自應對林姿伶負損害賠償責任。又原告已依與林姿伶之保險
    契約給付系爭車輛維修費用，有系爭車輛保險契約、維修費
    用估價單暨電子發票為憑（見本院卷第31至37、113頁），
    是原告自取得林姿伶對被告之損害賠償請求權甚明。
　㈡次按負損害賠償責任者，除法律另有規定或契約另有訂定外
    ，應回復他方損害發生前之原狀，債權人亦得請求支付回復
    原狀所必要之費用，以代回復原狀，民法第213條第1項、第
    3項定有明文。再按物被毀損時，被害人除得依民法第196條
    請求賠償外，並不排除民法第213條至第215條之適用。依民
    法第196條請求賠償物被毀損所減少之價額，得以修復費用
    為估定之標準，但以必要者為限（例如：修理材料以新品換
    舊品，應予折舊），最高法院77年第9次民事庭會議決議內
    容可參。經查，原告依保約約定，支出系爭車輛維修費用60
    ,454元，當中零件費用為35,900元、工資為24,554元，有系
    爭車輛維修費用估價單、電子發票可查（見本院卷31至37頁
    ）。被告雖辯稱系爭車輛僅有後保險桿烤漆剝落，原告主張
    之維修內容不合理等語。惟查，系爭車輛因系爭事故遭撞擊
    之部位為後車尾乙節，有道路交通事故調查表（二）－1、談
    話紀錄表、現場照片、車損照片可查（見本院卷第43至46、
    53至57、89至97、103至111頁）。而觀諸現場照片，可見系
    爭車輛後保險桿脫落，堪認兩車發生碰撞時，應有一定撞擊
    力道，則系爭車輛除後保險桿外，撞擊處鄰近部位自可能因
    撞擊受損而有維修之必要。又系爭車輛維修部位為後保險桿
    、後圍板、後箱蓋、後擋風玻璃、後牌照等，有系爭車輛估
    價單可佐（見本院卷第31至33頁），互核與系爭車輛因系爭
    事故遭撞擊之部位相符。參以系爭車輛係於109年10月14日
    入廠進行維修費用評估，有估價單可徵（見本院卷第35頁）
    ，其估價時點與系爭事故發生時點尚屬密接，亦無證據可證
    系爭車輛於系爭事故發生後，有因其他事故而受損。另系爭
    車輛維修費用估價單係維修服務廠本於其專業所出具，其與
    兩造間亦無何特殊利害關係，應無為不實估價之理，應值採
    信。綜上，洵堪認定原告支出之60,454元，係為修復系爭車
    輛因系爭事故所致之損害甚明，被告所辯，自無足取。
　㈢次查，系爭車輛為99年1月出廠，有系爭車輛行照可佐（見本
    院卷第23頁），迄系爭事故發生時即109年10月10日，已使
    用10年10月，已逾耐用年限，應按零件殘值計算回復原狀所
    需必要費用，據此按平均法計算舊品零件殘值為5,983元【
    計算方式：殘價＝取得成本÷(耐用年數＋1)即35,900÷(5+1)≒5
    ,983（小數點以下四捨五入）】，是系爭車輛維修之必要費
    用即為折舊後之零件費用5,983元加計工資24,554元，共30,
    537元（計算式：5,983+24,554=30,537）。而原告僅請求折
    舊後零件費用3,590元、工資24,553元，共計28,144元（計
    算式：3,590+24,553=28,144），未逾上開範圍，自為有理
    。
五、綜上所述，原告依民法第191條之2、保險法第53條規定，請
    求被告給付28,144元，及自起訴狀繕本送達翌日（即111年9
    月11日）起至清償日止，按週年利率5％計算之利息，為有理
    由，應予准許。　　　
六、本件係適用小額程序所為被告敗訴之判決，爰依民事訴訟法
    第436條之20規定，依職權宣告假執行。並由本院依民事訴
    訟法第392條第2項之規定，依職權宣告被告為原告預供擔保
    ，得免為假執行。
七、訴訟費用負擔之依據：民事訴訟法第78條。本件訴訟費用額
    ，依職權確定如主文所示之金額。
中　　華　　民　　國　　111 　年　　11　　月　　24　　日
                  高雄簡易庭　法　官  陳安信
以上正本係照原本作成。
如對本判決上訴，須於判決送達後20日內向本院提出上訴狀，並
須表明原判決所違背之法令及其具體內容與依訴訟資料可認為原
判決有違背法令之具體事實之上訴理由。（均須按他造當事人之
人數附繕本）。
民事訴訟法第436條之24第2項：對於本判決之上訴，非以違背法
令為理由，不得為之。　　　　　　　　　
中　　華　　民　　國　　111 　年　　11　　月　　24　　日
                              書記官  蔡妮君